---
title: "Mini Project"
author: "Yixiao FEI"
date: "Oct 19, 2018"
output: html_document
---

## Initialization
```{r}
set.seed(1, kind="Marsaglia-Multicarry")
setwd("H:/Documents/WorkSpace/MDI220/Projet")
```

## Exercice 1
### 1.1
```{r}
data<-read.csv('NuclearPowerAccidents2016.csv',header=TRUE)
cost_vector <- c()
for (i in 1:nrow(data)) {
  if(as.Date(data[i, 1], "%m/%d/%Y") < "1979-03-28"){
    if(!is.na(data[i, 3])){
      cost_vector <- c(cost_vector, data[i, 3])
    }
  }
}
sprintf("The length of the cost vector is %d.", length(cost_vector))
```
### 1.2 (a)
Supposon que $X \sim \mathcal{N}(\mu, \sigma^2)$

Il existe $Z \sim \mathcal{N}(0, 1)$ tel que $X=\sigma Z + \mu$

Or $F^{-1} (p;\mu,\sigma^2)=\inf_{x} [F(x;\mu,\sigma^2) \geq p]=\inf_{x}[P_{\mu, \sigma^2}(X \leq x) \geq p]$

Donc $F^{-1} (p;\mu,\sigma^2)=\inf_{x}[P_{0, 1}(\sigma Z \leq x-\mu) \geq p]=\mu+\inf_{y}[P_{0, 1}(\sigma Z \leq y) \geq p]$

Posons $\sigma z= y$

$F^{-1} (p;\mu,\sigma^2)= \mu+\inf_{y}[P_{0, 1}( Z \leq\frac{y}{\sigma}) \geq p]$

Or $P_{0, 1}( Z \leq\frac{y}{\sigma}) \geq p = \int_{-\infty}^{\frac{y}{\sigma}} norm(u)\,\mathrm{d}u$ où $norm(u)$ décrit la fonction de densité d'une loi normale centrée réduite

Après le changement de variable, nous avons $\int_{-\infty}^{\frac{y}{\sigma}} norm(u)\,\mathrm{d}u=\sigma\int_{-\infty}^{z} norm(u)\,\mathrm{d}u$

Or $\inf_z[\int_{-\infty}^{z} norm(u)\,\mathrm{d}u \geq p]=F^{-1} (p;0,1)$

Finalement, $F^{-1} (p;\mu,\sigma^2)=\mu+\sigma F^{-1} (p;0,1)$

### 1.2 (b)
```{r}
n<-10

x<-rnorm(2*n-1)
y<-quantile(x, probs = seq(2*n-1)/2/n)
two_point<-c(y["25%"],y["75%"])
unname(y)
plot(seq(2*n-1)/2/n,y,type = "p", col="red",xlab="Quantiles",ylab = "X")
b<- (two_point[2]-two_point[1])*2
a<-two_point[1]-0.25*b
abline(a, b, col="blue")

```
### 1.2 (c)
```{r}
n<-10
x<-qqnorm(1000)
y<-quantile(x, probs = seq(2*n-1)/2/n)
two_point<-c(y["25%"],y["75%"])
unname(y)
plot(seq(2*n-1)/2/n,y,type = "p", col="red",xlab="Quantiles",ylab = "X")
b<- (two_point[2]-two_point[1])*2
a<-two_point[1]-0.25*b
abline(a, b, col="blue")

```




